臺灣臺北地方法院刑事判決
110年度審易字第1592號
公  訴  人  臺灣臺北地方檢察署檢察官
被      告  程培堯



上列被告因妨害自由案件，經檢察官提起公訴（110年度偵字第1
9629號），本院判決如下：
    主  文
程培堯犯恐嚇危害安全罪，處拘役參拾日，如易科罰金，以新臺
幣壹仟元折算壹日。
    事  實
一、程培堯因於民國110年5月26日凌晨4時許，在臺北市○○區○○
    街00號之全家超商新興義門市購物時，不滿店員邱子榕之服
    務，竟基於恐嚇危害安全之犯意，於同日凌晨4時8分許，返
    回該店，持長條狀器具作勢攻擊邱子榕，致邱子榕見狀後心
    生畏懼，致生危害於安全。
二、案經邱子榕訴由臺北市政府警察局萬華分局報告臺灣臺北地
    方檢察署檢察官偵查起訴。
    理  由
壹、程序部分：
    本案據以認定被告程培堯犯罪之供述證據，有關被告以外之
    人於審判外之陳述，被告於本院審理時未爭執其證據能力（
    見本院卷第60頁），檢察官亦未就證據能力部分表示爭執，
    且經本院審酌認該等證據之作成無違法、不當或顯不可信之
    情況，而非供述證據亦非公務員違背法定程序所取得，則依
    刑事訴訟法第158條之4反面解釋、第159條至第159條之5之
    規定，均有證據能力。
貳、實體部分：
一、認定犯罪事實所憑之證據及理由：　　
　㈠被告對於其有於上開時間、地點與告訴人邱子榕發生爭執，
    並有於第二次入店時，從口袋中拿出物品等事實予以承認（
    見偵卷第8至9頁、本院卷第41頁），且據證人邱子榕於警詢
    時證述明確（見偵卷第17至19頁），復有監視器錄影翻拍照
    片、本院勘驗筆錄、監視器錄影光碟等件（見偵卷第23頁、
    本院卷第59至60、67至87頁、光碟存放袋）在卷可憑，是此
    部分事實，應堪認定。
　㈡被告辯稱：我本來是要跟告訴人打架，我只是要自我防衛；
    我沒有印象從口袋中拿什麼物品出來了云云。經查：
　⒈本院勘驗監視器錄影光碟結果：
　⑴檔案「手持器具衝向被害人(000000-000000)」，內容如下：
　　畫面時間「2021/05/26 04:08:10」，被告朝店內走進來。
　　
　　畫面時間「2021/05/26 04:08:11」，被告邊走邊從褲子右
    邊口袋拿出東西。
　　
　　
　　畫面時間「2021/05/26 04:08:16」，被告從畫面下方走出
    來，左手拿著長條狀器具，走出門外。
　　
　⑵檔案 「手持器具衝向被害人(000000-000000)」，內容如下
    ：
　　畫面時間「2021/05/26 04:08:12」，被告從右上角出現，
    往畫面中央走，在告訴人的正前方。
　　
　　畫面時間「2021/05/26 04:08:13」，被告快速向前，告訴
    人轉身往後走，邊回頭看向被告。
　　
　　
　⑶綜合前開2段監視器錄影畫面，可見被告一進店內即由褲子右
    邊口袋拿出長條狀器具，並手持該物快步走向告訴人，且告
    訴人在見到被告手持之物後，立即向後退步，顯然心生畏懼
    ，堪認告訴人於警詢時證稱：對方的行為已讓我感到心生畏
    懼等語（見偵卷第18頁），應係可採。再佐以被告於警詢時
    亦供稱：我當時從口袋中拿出工具欲嚇阻告訴人等語（見偵
    卷第9頁），是其顯係基於恐嚇之故意而為。至被告雖辯稱
    前開行為是自我防衛云云，然觀諸上開監視器錄影畫面，未
    見告訴人有何不法侵害之行為，故難認被告於行為當下有何
    需持該器具為自我防衛之必要，而與刑法正當防衛要件不符
    ，自不得主張正當防衛。
　㈢綜上，本案事證明確，被告所辯不可採信。其有為如事實欄
    所載之犯行，應堪認定，應依法論科。　　
二、論罪科刑：
  ㈠核被告所為，係犯刑法第305條之恐嚇危害安全罪。
  ㈡爰審酌被告不思與告訴人理性溝通，即率爾持長條狀器具恫
    嚇告訴人，致告訴人心生畏懼，又犯後否認犯行，亦未與告
    訴人達成和解，是其犯後態度不佳；暨斟酌其於本院自陳之
    教育程度及家庭生活狀況（見本院卷第62頁），及其犯罪之
    動機、目的、造成之損害等一切情狀，量處如主文所示之刑
    ，並諭知易科罰金之折算標準。
三、供被告犯罪所用之長條狀器具並未扣案，現是否存在尚屬不
    明，且亦無證據證明係被告所有之物或違禁物，爰不予宣告
    沒收，併此敘明。
據上論斷，應依刑事訴訟法第299條第1項前段，刑法第305條、
第41條第1項前段，刑法施行法第1條之1第1項，判決如主文。
本案經檢察官葉詠嫻提起公訴，檢察官吳春麗到庭執行職務。　
中　　華　　民　　國　　110 　年　　12 　　月　　6　　日
　　　　　　　　　刑事第二十一庭  法　官　倪霈棻
上正本證明與原本無異。 
如不服本判決應於收受送達後20日內向本院提出上訴書狀，並應
敘述具體理由；其未敘述上訴理由者，應於上訴期間屆滿後20日
內向本院補提理由書（均須按他造當事人之人數附繕本）「切勿
逕送上級法院」。告訴人或被害人如對於本判決不服者，應具備
理由請求檢察官上訴，其上訴期間之計算係以檢察官收受判決正
本之日期為準。 
                                  書記官  陳怡君 
中　　華　　民　　國　　110 　年　　12　　月　　7 　　日
附錄本案論罪科刑法條
中華民國刑法第305條
以加害生命、身體、自由、名譽、財產之事恐嚇他人，致生危害
於安全者，處2年以下有期徒刑、拘役或9千元以下罰金。